【裁判字號】    99,交聲,520
【裁判日期】    990617
【裁判案由】    聲明異議
【裁判全文】
臺灣臺南地方法院交通事件裁定     99年度交聲字第520號
移送機關    交通部公路總局嘉義區監理所臺南監理站
異議人即
受處分人    甲○○
上列受處分人因違反道路交通管理處罰條例案件，對於交通部公
路總局嘉義區監理所台南監理站民國99年3月30日所為之裁決處
分（處分案號：嘉監南字第裁74-N00000000號），聲明異議，本
院裁定如下：
    主  文
異議駁回。
    理  由
一、原處分意旨略以：異議人即受處分人甲○○（下稱異議人）
    駕駛車牌號碼4213-TH號自用小客車，於民國（下同）99年2
    月9日13時22分，在高雄縣彌陀鄉○○○路與中正南路之交
    岔路口，因駕車行經有燈光號誌管制之交岔路口闖紅燈，遭
    高雄縣政府警察局岡山分局員警攔停製單舉發，嗣經交通部
    公路總局嘉義區監理所台南監理站（下稱移送機關）以其違
    規事證明確，依道路交通管理處罰條例第53條第1項、第63
    條第1項第3款（原裁決書漏載第1項第3款）及違反道路交通
    管理事件統一裁罰基準表之規定，裁處罰鍰新台幣2,700元
    ，並記違規點數3點。
二、本件聲明異議意旨略以：員警所提供照片之照片，並無異議
    人所有車牌號碼4213-TH號自用小客車車輛之蹤跡；且員警
    未依規定放置錄影器材取締違規，並無證據證明異議人有闖
    紅燈之行為，為此聲明異議等語。
三、按汽車駕駛人，行經有燈光號誌管制之交岔路口闖紅燈者，
    處新臺幣1,800元以上5,400元以下罰鍰，並記違規點數3點
    。道路交通管理處罰條例第53條第1項及第63條第1項第3款
    定有明文。
四、經查：
  (一)移送機關指稱異議人遭警舉發，於99年2月9日13時22分，駕
    駛車牌號碼4213-TH號自用小客車，在高雄縣彌陀鄉○○○
    路與中正南路之交岔路口，由南往北闖紅燈直行，有高雄縣
    政府警察局99年2月9日高警交字第N0000000號舉發違反道路
    交通管理事件通知單1份附卷可稽。
  (二)異議人雖辯稱其於上開時間駕車行經高雄縣彌陀鄉○○○
    路與中正南路之交岔路口，並無闖紅燈之行為云云，然異議
    人於上揭時、地，駕車行經前揭路口時，遇紅燈未停仍直行
    等情，業據證人即舉發警員劉吉村於本院99年5月25日訊問
    時，到庭具結證稱：「（問：本件舉發情形如何？）當時我
    們是巡邏勤務與交通稽查，我們到告發的地點，發現違規人
    有闖紅燈的行為，所以予以攔查舉發。」、「（問：當時異
    議人的行向為何？）是從梓官南往北的方向，在北上車道闖
    紅燈。」、「（問：該路口名稱為何？）是中正東路與中正
    南路口。」、「（問：當時異議人的行向?）異議人係於中
    正南路南往北接中正東路行駛，我有帶當地路線圖標明異議
    人的行駛方向。」、「（問：依違規路段之現場圖所示，你
    們取締的地點是否可以看到異議人闖越紅燈的號誌？）異議
    人是闖越違規路線圖上標示為甲的號誌，該甲號誌與該路線
    圖上標示為乙的號誌，是同步運作的，我們距離該乙號誌約
    有八十公尺，我們是由乙號誌的運作來判斷異議人通過甲號
    誌的時候是闖紅燈的。」等語明確（見是日之訊問訊問筆錄
    ）。按證人劉吉村乃為原處分機關所認定異議人有前開違規
    行為之證人，其已到庭在本院法官面前以言詞供述異議人有
    前開違規事實，並已就當時執勤所處位置、異議人行駛路徑
    及闖紅燈過程等情節詳述具體明確，且證人劉吉村為依法執
    行勤務之員警，與異議人毫無怨懟，衡情當無自陷偽證罪而
    構詞誣賴異議人之理，另於本件卷存證據資料內並無任何積
    極證據足以證明證人劉吉村上開供述係屬虛偽，本院自不得
    僅以證人劉吉村為本件開單舉發異議人之員警而全盤抹煞其
    所具有之證人資格。
  (三)至於異議人雖陳稱員警所提供之照片中無異議人所駕駛車輛
    蹤跡，並無照片或錄影之資料顯示其有闖紅燈之違規行為云
    云，然證人劉吉村已於本院99年5月26日訊問時具結證稱：
    「（問：舉發當時是否有拍照？對岡山分局99年3月15日高
    縣岡警交字第Ｚ000000000號所附照片與本件何關？）當時並
    無拍照。另照片部分，係因為異議人後來申訴，我們函覆時
    ，附該地號誌運作情形照片供異議人參考。」等語在卷（見
    是日訊問筆錄），再參以高雄縣政府警察局岡山分局99年3
    月15日高縣岡警交字第0990003701號函雖提供照片供異議人
    參考，然由該函文說明三記載「檢附違規地點號誌變換照片
    1紙」等語可知，上開舉發機關提供給異議人之照片並非要
    證明異議人當時駕車有闖紅燈之情事，因此，自不能以該照
    片中無異議人所駕駛車牌號碼4213-TH號自用小客車蹤跡一
    事，即認異議人並無闖紅燈之違規行為。又按警方取締交通
    違規事件，其以照相方式取證者，固足為違規之證明，惟警
    員當場舉發者，舉發之員警本身之目睹、耳聞，亦為違規人
    違規之證明，非必所有之違規事件，均需有照相方足為違規
    之證據。況警察執行勤務，事項繁瑣，且違規情形一過即逝
    ，並非長期存在，何能要求警察必備有照相機取證？是本件
    縱無舉發照片為佐證，然異議人之違規行為既經證人劉吉村
    具結證述明確，且其所述內容並無何矛盾或違背經驗法則之
    處，自得為本院判斷之依據。從而，本院由證人劉吉村上開
    證述已得有異議人確有上開違規行為之心證，是異議人前開
    所辯，實不足採，異議人之上述違規事實，應堪認定。
五、綜上所述，依據證人劉吉村之證言，異議人於前揭時、地有
    駕車闖紅燈之違規事實，應堪認定。則移送機關據以援引道
    路交通管理處罰條例第53條第1項、第63條第1項第3款及違
    反道路交通管理事件統一裁罰基準表之規定，裁處異議人罰
    鍰新台幣2,700元，並記違規點數3點，核無違誤或不當；從
    而，本件異議為無理由，應予駁回。
六、據上論斷，應依道路交通管理處罰條例第87條第2項、道路
    交通案件處理辦法第19條，裁定如主文。
中    華    民    國    99    年    6     月    17    日
                     交通法庭   法  官   陳淑勤
以上正本證明與原本無異。
如不服本裁定，應於送達後5日內，向本院提出抗告狀。
                                書記官   謝國欽
中    華    民    國    99    年    6     月    18    日

司法院資訊處製作；財團法人民間司法改革基金會備份。
